臺灣臺南地方法院刑事判決　　　　　　　94年度訴字第1120號
公　訴　人　臺灣臺南地方法院檢察署檢察官
被　　　告　甲○○
選任辯護人　丁○○　律師
　　　　　　戊○○　律師
　　　　　　庚○○　律師
上列被告因偽造文書等案件，經檢察官提起公訴（九十四年度發
查偵字第二０四號），被告於本院準備程序進行中，先就被訴事
實為有罪之陳述，經本院合議庭裁定進行簡式審判程序，判決如
下：
    主  文
甲○○共同行使偽造私文書，足以生損害於公眾及他人，處有期
徒刑陸月，如易科罰金，以參佰元折算壹日。
    事  實
一、甲○○係設於臺南縣新營市○○路一六二號「連益汽車企業
    有限公司」之負責人，為修理劉于榮（另涉犯故買贓物罪、
    行使變造準私文書罪，業經臺灣高等法院臺南分院以八十五
    年度上訴字第三九一號判決，各判處有期徒刑二月、三月，
    並定應執行有期徒刑四月確定）於民國八十二年七月初某日
    所購買之三陽黑色車號八八七—０五四六號肇事自小客車（
    引擎號碼Ｍ四Ａ０二四三二號、車身號碼ＩＨＧ—０一三九
    號，嗣聲請變換車牌為ＴＥ—九九四五號，下稱：Ａ車），
    竟與蔡順財（另涉犯共同竊盜罪、共同行使變造準私文書罪
    ，業經臺灣高等法院臺南分院以八十五年度上訴字第三九一
    號判決，各判處有期徒刑七月、四月，並定應執行有期徒刑
    十月確定），共同意圖為自己不法所有之犯意聯絡，於八十
    二年七月十八日下午四時許，由甲○○在台中市○○路與學
    士路口，以購得之原版鑰匙竊取乙○○所有同車型同顏色之
    ＲＫ—一五一六號自小客車一輛（引擎號碼Ｍ四Ａ０二七三
    四號、車身號碼ＩＬＦ—００四四號，下稱：Ｂ車），得手
    後聯絡張景雲（涉犯牙保贓物罪、業經臺灣高等法院臺南分
    院以八十五年度上訴字第三九一號判決，判處有期徒刑二月
    確定）轉告劉于榮以新台幣（下同）十八萬之代價，進行拼
    裝修理，經劉于榮同意後，甲○○與蔡順財隨即將Ａ車拖至
    不詳地點修理，將竊得之Ｂ車車身拼裝至待修之Ａ車，並將
    Ｂ車之車身號碼磨滅，重新鑄焊偽造與Ａ車相同之車身號碼
    於Ｂ車上，而以借屍還魂方式修復該車（下稱：ＡＢ車），
    再將ＡＢ車交付予劉于榮使用而據以行使，足以生損害於乙
    ○○及公路監理機關對於車籍管理之正確性，嗣劉于榮將上
    開ＡＢ車典當予不知情之己○○，再轉售予不知情之丙○○
    ，經警查獲，始查悉上情。
二、案經臺灣高等法院臺南分院告發後，由臺灣臺南地方法院檢
    察署檢察官偵查起訴。
    理  由
一、本案被告甲○○所犯刑法第三百二十條第一項之竊盜罪及同
    法第二百十六條、第二百二十條第一項、第二百十條之行使
    偽造準私文書罪，均非死刑、無期徒刑或最輕本刑有期徒刑
    三年以上之罪，亦非高等法院管轄第一審案件，且於準備程
    序進行中，被告先就被訴事實為有罪之陳述（見本院卷第二
    一頁），經告知被告簡式審判程序之旨，並聽取檢察官、被
    告之意見後，本院合議庭裁定進行簡式審判程序，是本案之
    證據調查，依刑事訴訟法第二百七十三條之二規定，不受同
    法第一百五十九條第一項、第一百六十一條之二、第一百六
    十一條之三、第一百六十三條之一及第一百六十四條至第一
    百七十條規定之限制，合先敘明。
二、上開犯罪事實，業據被告於本院審理時坦承不諱，且經被告
    於臺灣高等法院臺南分院八十五年度上訴字第三九一號另案
    審理被告劉于榮、張景雲偽造文書等案件中到庭證稱明確（
    見該案卷第五七頁），並經本院依職權調臺灣高等法院臺南
    分院八十五年度上訴字第三九一號偽造文書等案件核閱屬實
    ，是被告上開自白與事實相符，堪以採信。本件事證已臻明
    確，被告犯行洵堪認定，自應依法論科。
三、按汽車車身及引擎號碼係汽車製造廠商出廠之標誌，乃表示
　  一定用意之證明，依刑法第二百二十條規定，應以私文書論
　  ，倘將汽車上原有之引擎號碼磨滅，再打造另一號碼，乃具
　　有創設性，應屬偽造準私文書（最高法院九十年度台上字第
　  三三二二號判決意旨參照）。核被告所為，係犯刑法第三百
    二十條第一項之竊盜罪及同法第二百十六條、第二百二十條
    第一項、第二百十條之行使偽造準私文書罪（起訴書漏引刑
    法第二百二十條第一項）。被告偽造準私文書之低度行為應
    為行使偽造準私文書之高度行為所吸收，不另論罪，僅論以
    行使偽造準私文書罪。被告所犯上開二罪，與蔡順財有犯意
    聯絡及行為分擔，應論以共同正犯。又被告所犯上開二罪間
    ，有方法目的之牽連關係，應依刑法第五十五條後段之規定
    ，從一重之刑法第二百十六條、第二百二十條第一項、第二
    百十條之行使偽造準私文書罪處斷。爰審酌被告不思正途賺
    取錢財，任意竊取他人財物，復加以偽造車身號碼，以借屍
    還魂方式，偽造車籍不明之車輛後，提供他人使用，造成事
    後追贓之困難，且嚴重危害監理機關對車籍資料管理之正確
    性，併審酌被告犯罪後坦承犯行，並依公訴人之命，向指定
    之公益團體支付十五萬元，有收據三紙附卷可稽，且經公訴
    人考量被告犯後態度尚佳，具體求處如主文所示之刑度等一
    切情狀，量處如主文所示之刑，並諭知易科罰金之折算標準
    。
據上論斷，應依刑事訴訟法第二百七十三條之一第一項、二百九
十九條第一項前段，刑法第二十八條、第三百二十條第一項、第
二百十六條、第二百二十條第一項、第二百十條、第五十五條，
罰金罰鍰提高標準條例第一條前段、第二條，判決如主文。
本案經檢察官李俊仁到庭執行職務。
中　　華　　民　　國　　94　　年　　10　　月　　13　　日
　　　　　　　　　刑事第五庭    法　官  張銘晃
以上正本證明與原本無異
如不服本判決應於送達後10日內向本院提出上訴狀
　　　　　　　　　              書記官  陳怡吟
中　　華　　民　　國　　94　　年　　10　　月　　13　　日
附錄本案論罪科刑法條全文
中華民國刑法第320條
(普通竊盜罪、竊佔罪)
意圖為自己或第三人不法之所有，而竊取他人之動產者，為竊盜
罪，處 5 年以下有期徒刑、拘役或 500 元以下罰金。
意圖為自己或第三人不法之利益，而竊佔他人之不動產者，依前
項之規定處斷。
前二項之未遂犯罰之。
